【裁判字號】    97,易,2406
【裁判日期】    971113
【裁判案由】    竊盜
【裁判全文】
臺灣臺北地方法院刑事判決              97年度易字第2406號
公  訴  人  臺灣臺北地方法院檢察署檢察官
被      告  丙○○
上列被告因竊盜案件，經檢察官提起公訴（九十七年度偵字第一
○八二八號），本院判決如下：
    主  文
丙○○踰越安全設備竊盜，累犯，處有期徒刑拾壹月。
    事  實
一、丙○○前於(一)民國九十三年間，因竊盜案件，經臺灣板橋地
    方法院以九十三年度易字第五三○號刑事判決，判處有期徒
    刑七月確定，於九十四年十月十二日縮短刑期執行完畢；又
    於(二)九十五年間，因竊盜案件，經臺灣士林地方法院以九十
    五年度易字第四○六號刑事判決，判處有期徒刑八月確定，
    於九十五年十月二十六日縮短刑期執行完畢。
二、丙○○基於意圖為自己不法所有之犯意，於九十七年五月八
    日四時二十分許，騎乘腳踏車，前往臺北市○○區○○路二
    段八四號即臻全實業有限公司（下稱臻全公司）所承包水電
    工程之新建大樓，踰越供作臻全公司工地之安全設備之圍籬
    鐵門下方之縫隙，進入該工地後，自該工地內某處，徒手竊
    取臻全公司所有之電線三袋（其內共有一百十四個電線，合
    計金額約新臺幣【下同】八萬三千元）得手後，先將其中二
    袋電線以橡膠帶綑綁於其停放在工地外角落之腳踏車上，嗣
    將第三袋電線拉出該工地圍籬鐵門之際，適隔壁工地保全員
    甲○○察覺有異，前往該處巡邏察看，丙○○見狀，乃轉身
    逃跑，甲○○隨即上前制服，並請路過之行人報警處理，經
    員警據報前往現場，當場逮捕查獲，始悉上情。
三、案經臺北市政府警察局中正第一分局移送臺灣臺北地方法院
    檢察署檢察官偵查起訴。
    理  由
一、證據之認定：
  (一)按被告以外之人於審判外之言詞或書面陳述，除法律有規定
    者外，不得作為證據；又被告以外之人於審判外之陳述，雖
    不符同法第一百五十九條之一至第一百五十九條之四之規定
    ，而經當事人於審判程序同意作為證據，法院審酌該言詞陳
    述或書面陳述作成時之情況，認為適當者，亦得為證據。當
    事人、代理人或辯護人於法院調查證據時，知有第一百五十
    九條第一項不得為證據之情形，而未於言詞辯論終結前聲明
    異議者，視為有前項之同意，刑事訴訟法第一百五十九條第
    一項、第一百五十九條之五分別定有明文。查本案所據以認
    定被告丙○○犯罪事實之下列證據，因公訴人及被告於本院
    九十七年九月二十五日準備程序及同年十月三十日審理時均
    未爭執其證據能力，且迄至言詞辯論終結前亦未再聲明異議
    （本院上開期日筆錄參照），本院審酌該等言詞或書面陳述
    作成時之情況，並無不宜作為證據之情事，依刑事訴訟法第
    一百五十九條之五之規定，自得作為證據，合先敘明。
  (二)被告丙○○於本院審理時，固承認其於九十七年五月八日四
    時二十分許，騎乘腳踏車，前往臺北市○○區○○路二段八
    四號工地，及因手持電線一袋為甲○○發覺後制服，並經員
    警查獲其腳踏車上綁有另外二袋電線之事實，惟矢口否認有
    何竊盜之犯行，辯稱：那三袋電線是放在路旁，我只是撿起
    來，並沒有偷竊，我只承認我的行為不檢云云。
  (三)本院查：
  1.證人甲○○於本院九十七年十月三十日審理時結證稱：我是
    臺北市○○路○段八六號、八八號仁愛創世紀工地的夜班保
    全員，九十七年五月八日凌晨，我在值勤時，聽到旁邊臺北
    市○○路○段八四號工地傳出金屬碰撞的聲響，我就往工地
    大門出來左手邊一看，看到被告正從該工地出來，身體微彎
    、面向大門下面，手拿一個塑膠麻袋，站在門口東張西望。
    該工地大門下方有空隙約四十公分，如果有人要跑進去，不
    需要撬開大門，可以從門下空隙鑽入，被告當時的身體動作
    就像是從空隙中把袋子拉出來。當時有路燈，我看得非常清
    楚。我要靠近被告時，他往反方向先慢慢走，後來就快速奔
    跑，直到我接近他時，被告就把袋子丟掉，我抓到被告後，
    被告就跟我說他沒偷竊，直到我制服他並請路人幫忙報警，
    被告就跪地求饒，我制服被告後約五到七分鐘警察就來了。
    我制服被告時，被告手上的麻袋裝滿電線，之後我在臺北市
    ○○路○段八四號工地鐵皮圍籬旁發現一臺腳踏車及兩個麻
    袋，麻袋裡面也都是放置電線。我把腳踏車推到警察面前，
    警察問被告，被告也承認腳踏車及麻袋是他的等語明確（本
    院當日審判筆錄參照）。
  2.證人乙○○亦於本院同日審理時結證稱：我是臺北市○○路
    ○段八十四號負責於晚上七時到隔天早上七時僱工地之人，
    九十七年五月八日凌晨查獲被告時，我在工地後面工務所休
    息，是甲○○抓到被告後聯絡我，我才到工地前面去，我到
    時警察已經到了，當時被告身邊有一台腳踏車，旁邊有三個
    麻袋。在派出所時，警察有打開麻袋，經我確認麻袋裡面的
    電線是從我們工地電線開關箱裡剪下來的，這些電線本來是
    要等工地使用執照下來才會裝設好等語屬實（本院當日審判
    筆錄參照）。
  3.此外，復有證人即臻全公司該工地水電工簡同裕及證人即臻
    全公司該工地工程師劉沛文證述明確（簡同裕部分，偵查卷
    第十二、十三頁參照；劉沛文部分，偵查卷第三三頁至第三
    五頁、第六六、六七頁及第九六、九七頁參照），並有證人
    甲○○繪製之現場圖一紙（偵查卷第七九頁參照）、贓物認
    領保管單一紙（偵卷第二三頁參照）及刑案相片六張（偵卷
    第二七頁至第二九頁參照）在卷可證，均足以證明被告於上
    開時、地，確實有竊取臻全公司所有之電線之行為甚明。
  4.被告雖一再辯稱：我以為那些是廢棄電線，我只是行為不檢
    ，撿人家的東西，但我不是偷云云，惟查，被告手持裝有電
    線之塑膠麻袋遭甲○○發覺時，係身體微彎面向大門下面，
    狀似從工地鐵皮圍籬大門下方空隙中把袋子拉出來，且神情
    緊張、左右張望，又被告一見甲○○向其靠近，立即往反方
    向逃跑，並將裝有電線之塑膠麻袋丟棄路旁，而遭甲○○制
    服後，則跪地求饒等情，業據證人甲○○於歷次警詢、偵訊
    及本院審理時證述綦詳，又系爭三只裝有電線之塑膠麻袋並
    非放置於路邊乙節，亦據證人甲○○及劉沛文證述明確，則
    該三袋裝有電線之塑膠麻袋既係放置於有鐵皮圍籬及鐵門阻
    隔、有人管領之工地內，而非隨意棄置路旁，衡情應可判定
    係有主物，而無使人誤為無主物之虞；況倘被告主觀上認定
    係撿拾他人丟棄之物，而非竊盜，則在甲○○向其接近之際
    ，自可大方向甲○○解釋、澄清誤會，何需心虛而逃跑？又
    何需於遭制服後跪地求饒？參以現今原物料價格高漲，經統
    計被告取得之電線二點○平方者長達二千四百米、五點五平
    方者長達二千五百米、八平方者長達五百米，總價值高達新
    臺幣（下同）八萬三千元，業據證人簡同裕及劉沛文於警詢
    時證述明確，而被告先前曾從事水電工作，亦為其於偵訊時
    所自承（偵卷第六七頁至第六八頁參照），堪信以被告之工
    作經歷，應知該三袋電線價值不斐，可輕易變價，竟仍執意
    將該三袋電線以腳踏車載運離去，顯見其主觀上應有為自己
    不法所有之意圖甚明。是被告所辯，應為卸責之詞，不足採
    信。
  (三)綜上所述，被告確實有為如事實二之部分所載竊盜臻全公司
    所有三袋電線得手之行為，其所為上開辯解，均屬事後飾卸
    之詞，不足採信，本件事證明確，被告犯行洵堪認定，應予
    依法論科。
二、論罪科刑之法律適用：
  (一)按刑法第三百二十一條第一項第二款所謂「其他安全設備」
    ，係指除門扇牆垣以外，依通常觀念足認為防盜之一切設備
    而言（最高法院七十五年度臺上字第八七三號、七十八年度
    臺上字第四四一八號裁判要旨參照），再刑法第三百二十一
    條第一項第二款規定將「門扇」、「牆垣」、「其他安全設
    備」並列，則所謂「門扇」專指門戶而言，應屬狹義－指分
    隔住宅或建築物內外之間之出入口大門而言。而所謂「其他
    安全設備」，指門扇牆垣以外，依通常觀念足認防盜之一切
    設備而言【七十三年七月七日司法院（七十三）廳刑一字第
    六○三號函參照】，則由卷附刑案照片以觀，被告於上揭時
    、地，所穿越之工地圍籬鐵門，顯係為防止該工地內財物遭
    竊盜所設之安全設備。是核被告丙○○所為，係犯刑法第三
    百二十一條第一項第二款之踰越安全設備竊盜罪。
  (二)查被告有如事實一之部分所載之犯罪科刑執行情形，有臺灣
    高等法院被告全國前案紀錄表一份在卷可稽，其前受有期徒
    刑執行完畢，於五年內故意再犯本案有期徒刑以上之罪，為
    累犯，應依刑法第四十七條第一項之規定加重其刑。
  (三)爰審酌被告犯罪之手段、目的、所生危害、所竊上開三袋電
    線之價值及均已由被害人領回，又其犯罪後飾詞圖辯、毫無
    悔意等一切情狀，量處如主文所示之刑，以示警懲。
據上論斷，應依刑事訴訟法第二百九十九條第一項前段，刑法第
三百二十一條第一項第二款、第四十七條第一項，判決如主文。
本案經檢察官廖先志到庭執行職務。
中    華    民    國    97    年    11    月    13    日
                  刑事第九庭審判長法  官  林怡秀
                                  法  官  劉素如
                                  法  官  張詩芸
本件正本證明與原本無異。
如不服本判決，應於判決送達後十日內，向本院提出上訴狀。
                                  書記官  顏淑華
中    華    民    國    97    年    11    月    13    日
附錄本案論罪科刑法條全文：
中華民國刑法第三百二十一條
（加重竊盜罪）
犯竊盜罪而有左列情形之一者，處六月以上、五年以下有期徒刑
：
一、於夜間侵入住宅或有人居住之建築物、船艦或隱匿其內而犯
    之者。
二、毀越門扇、牆垣或其他安全設備而犯之者。
三、攜帶兇器而犯之者。
四、結夥三人以上而犯之者。
五、乘火災、水災或其他災害之際而犯之者。
六、在車站或埠頭而犯之者。
前項之未遂犯罰之。


司法院資訊處製作；財團法人民間司法改革基金會備份。
